【裁判字號】    95,訴緝,15
【裁判日期】    950615
【裁判案由】    毒品危害防制條例
【裁判全文】
臺灣基隆地方法院刑事判決              95年度訴緝字第15號
公  訴  人  臺灣基隆地方法院檢察署檢察官
被      告  甲○○
                    （現另案在臺灣基隆監獄基隆分監執行中
上列被告因違反毒品危害防制條例案件，經檢察官提起公訴（94
年度毒偵字第2368號），及同署檢察官移送併辦（95年度毒偵字
第1212號）被告就被訴事實為有罪之陳述，本院合議庭裁定由受
命法官獨任進行簡式審判程序審理，判決如下：
    主  文
甲○○連續施用第一級毒品，處有期徒刑玖月。又連續施用第二
級毒品，處有期徒刑肆月。應執行有期徒刑壹年。
    事  實
一、甲○○前因施用毒品案件，經臺灣臺北地方法院以92年度毒
    聲字第802 號裁定送觀察、勒戒後，認有繼續施用毒品之傾
    向，經本院以92年度毒聲字第1015裁定令入勒戒處所施以強
    制戒治，嗣經本院以92年度毒聲字第1927號裁定停止戒治，
    所餘戒治期間，付保護管束，於92年12月3 日出戒治所，迄
    93年5月22 日保護管束期滿，該次犯行並經臺灣基隆方法院
    檢察署檢察官於93年9月6日以93年度戒毒偵字第115 號為不
    起訴處分確定。又因施用第一級毒品案件，經臺灣基隆地方
    法院檢察署檢察官以94年度毒偵字第386 號提起公訴，經本
    院於94年3月31日以94年度訴字第149號判處有期徒刑8 月，
    並經臺灣高等法院於94年7月5日以94年度上訴字第1354號駁
    回上訴確定（目前尚在執行中）。詎其猶不知藉此戒絕施用
    毒品惡習，竟基於施用第一級毒品海洛因之概括犯意，自94
    年7月16日某時起至95年4月23日下午某時止，在其位於基隆
    市仁愛區○○○路133巷26號7樓住處樓梯間，以將海洛因摻
    水置入注射針筒內，再以注射針筒施打之方式，連續施用第
    一級毒品海洛因約5 次；另基於施用第二級毒品甲基安非他
    命之概括犯意，自94年7月16日某時起至95年4月23日下午某
    時止，同在上開住處樓梯間等地，以將甲基安非他命置入玻
    璃球吸食器內，再以點火加熱吸取所產生煙霧之方式，連續
    施用第二級毒品甲基安非他命約5次。嗣先後於：(1)94年7月
    17日晚間7 時10分許，為警在基隆市○○區○○路15號前，
    查獲其為毒品行方不明人口，依毒品危害防制條例第25條規
    定強制採尿送驗後，呈嗎啡及甲基安非他命陽性反應；(2)95
    年4月23日晚間9時許，因毒品危害防制條例案另案遭通緝，
    經警在臺北市○○○路○段及環河南路二段路口緝獲，並經
    其同意採尿送驗後，呈嗎啡及甲基安非他命陽性反應，而知
    悉上情。
二、案經基隆市警察局第一分局報請臺灣基隆地方法院檢察署檢
    察官偵查起訴及移送併辦。
    理  由
一、本件被告甲○○所犯為毒品危害防制條例第10條第1項、第2
    項之施用第一級、第二級毒品罪，均非死刑、無期徒刑、最
    輕本刑為3 年以上有期徒刑之罪，或高等法院管轄第一審之
    案件，被告於本院準備程序中，就被訴事實為有罪之陳述，
    經告以簡式審判程序之旨，並聽取檢察官、被告之意見後，
    本院合議庭裁定由受命法官進行簡式審判程序，是本件之證
    據調查，依刑事訴訟法第273條之2 規定，不受同法第159條
    第1項、第161條之2、第161條之3、第163條之1及第164條至
    第170條規定之限制，合先敘明。
二、上揭連續施用第一級、第二級毒品之事實，業據被告於本院
    審理時坦承不諱，且被告於94年7月17日、95年4月23日為警
    採取其親自排放之尿液分別送請臺灣檢驗科技股份有限公司
    、昭信科技顧問股份有限公司經以氣相層析質譜儀法確認檢
    驗結果，均呈甲基安非他命及嗎啡陽性反應，此有各該公司
    94年8月8日、95年5月12日出具之「濫用藥物檢驗報告」「
    濫用藥物尿液檢體檢驗報告」在卷可稽，而以各該公司所用
    之氣相層析質譜儀分析法之精確度而論，應可剔除「偽陽性
    反應」之可能（行政院國軍退除役官兵輔導委員會臺北榮民
    總醫院83年3月1日北總內字第01 855號、同年4月7日北
    總內字第03059 號函參照），該檢驗結果自可憑信，堪認被
    告上開自白與事實相符，應係真實。再者，被告前因施用毒
    品案件，經臺灣臺北地方法院以92年度毒聲字第802 號裁定
    送觀察、勒戒後，認有繼續施用毒品之傾向，經本院以92年
    度毒聲字第1015裁定令入勒戒處所施以強制戒治，嗣經本院
    以92年度毒聲字第1927號裁定停止戒治，所餘戒治期間，付
    保護管束，於92年12月3日出戒治所，迄93年5月23日保護管
    束期滿，該次犯行並經臺灣基隆方法院檢察署檢察官於93年
    9月6日以93年度戒毒偵字第115 號為不起訴處分確定；又因
    施用第一級毒品案件，經臺灣基隆地方法院檢察署檢察官以
    94年度毒偵字第386號提起公訴，經本院於94年3月31日以94
    年度訴字第149號判處有期徒刑8月，並經臺灣高等法院於94
    年7月5日以94年度上訴字第1354號駁回上訴確定（目前尚在
    執行中）等情，此有臺灣高等法院被告前案紀錄表、臺灣基
    隆地方法院檢察署刑案資料查註紀錄表、前開不起訴處分書
    、起訴書、判決書在卷可稽，被告於5 年內再犯毒品危害防
    制條例第10條第1項、第2項之施用第一級毒品及第二級毒品
    犯行，洵堪認定，本案事證明確，應依法論科。
三、按海洛因及甲基安非他命分別係毒品危害防制條例第2條第2
    項第1款、第2款所定之第一級毒品、第二級毒品，被告予以
    施用，核其所為，係犯毒品危害防制條例第10條第1項、第2
    項之施用第一級毒品罪及施用第二級毒品罪。其持有第一級
    毒品海洛因及第二級毒品甲基安非他命係供施用，其持有第
    一級毒品、第二級毒品之低度行為分別為施用第一級毒品、
    第二級毒品之高度行為所吸收，不另論罪。又被告先後多次
    施用第一級毒品海洛因、第二級毒品甲基安非他命之犯行，
    均時間緊接，犯罪構成要件相同，顯係基於概括犯意為之，
    均為連續犯，應依刑法第56條之規定各論以一施用第一級毒
    品罪及一施用第二級毒品罪，並分別加重其刑。被告所犯上
    開二罪，犯意各別，罪名互異，應予分論併罰。公訴人雖僅
    就被告於94年7月17日為警採尿前回溯1、4 日內內施用第一
    級毒品海洛因、第二級毒品甲基安非他命之犯行起訴，餘者
    （含移送併辦部分）未於起訴書中敘及，惟被告其餘施用第
    一級毒品、第二級毒品之事實與前開已起訴之犯罪事實間，
    具連續犯之裁判上一罪關係，已如上述，為起訴效力所及，
    本院自應一併予以審理，併此敘明。爰審酌被告前有施用毒
    品之前科，仍不知戒除毒品惡習而續為施用毒品，並審酌所
    犯施用毒品之犯罪係戕害自身健康之行為，於他人尚不致造
    成損害、被告事後坦承犯行之態度等一切情狀，就其所犯上
    開二罪，分別量處如主文所示之刑，並定其應執行刑，以示
    懲儆。
據上論斷，應依刑事訴訟法第273 條之1 第1 項、第299 第1 項
前段，毒品危害防制條例第10條第1項、第2項，刑法第11條前段
、第56條、第51條第5款，判決如主文。
本案經檢察官李辛茹到庭執行職務。
中    華    民    國    95    年    6     月    15    日
                  刑事第二庭  法  官  許心
以上正本證明與原本無異。
如不服本判決應於收受本判決送達後10日內向本院提出上訴書狀
。
中    華    民    國    95    年    6     月    15    日
                              書記官  邱李和
附錄本判決論罪之法條：
毒品危害防制條例第10條
施用第一級毒品者，處6月以上5年以下有期徒刑。
施用第二級毒品者，處3年以下有期徒刑。


司法院資訊處製作；財團法人民間司法改革基金會備份。
